臺灣彰化地方法院刑事判決　　　　　　　　　　　　　九十四年度訴字第二二一號
　　公　訴　人　臺灣彰化地方法院檢察署檢察官
　　被　　　告　乙○○
　　指定辯護人　朱坤棋律師
右列被告因違反槍砲彈藥刀械管制條例案件，經檢察官提起公訴（九十三年度偵字第
八八九二號），本院判決如左：
    主  文
乙○○未經許可，寄藏手槍，處有期徒刑伍年貳月，併科罰金新臺幣陸萬元，罰金如
易服勞役，以銀元佰元即新臺幣玖佰元折算壹日。
扣案之美國ＢＥＲＥＴＴＡ廠九二ＥＬＩＴＥ型口徑九ＭＭ制式半自動手槍壹枝（槍
枝管制編號：0000000000號）、巴西ＴＡＵＲＵＳ廠製ＰＴ九一七Ｃ型口
徑九ＭＭ制式半自動手槍壹枝（槍枝管制編號：0000000000號）及口徑九
ＭＭ制式子彈拾肆顆，均沒收之。
    事  實
一、乙○○明知甲○○（未據起訴）所交付之黑色皮包內有美國ＢＥＲＥＴＴＡ廠九
    二ＥＬＩＴＥ型口徑九ＭＭ制式半自動手槍一枝（槍枝管制編號：000000
    0000號）、巴西ＴＡＵＲＵＳ廠製ＰＴ九一七Ｃ型口徑九ＭＭ制式半自動手
    槍一枝（槍枝管制編號：0000000000號）、口徑九ＭＭ制式子彈四十
    二顆及具直徑約九‧○ＭＭ土造金屬彈頭之土造子彈一顆等手槍、子彈，並明知
    槍砲、彈藥均經法律明文列管，未經中央主管機關許可，不得寄藏，竟於基於為
    甲○○隱藏前述手槍、子彈之故意，於民國九十年初某日，在彰化縣彰化市台鳳
    社區收受之，並將之藏放於其位於彰化縣二林鎮○○里○○路○段一六九號住處
    房間內之電視櫃下方。嗣乙○○為將前開槍、彈藏放於更為隱密之處，遂於九十
    三年十二月三日將之取出欲攜至桃園大園鄉某僻靜處藏放，先至其友人高建忠位
    於彰化縣彰化市○○路三五九號居所內暫住一日準備次日北上，惟於同日晚上十
    時三十分許，為警在前開地點查獲，並當場扣得前揭手槍、子彈。
二、案經彰化縣警察局彰化分局報告臺灣彰化地方法院檢察署檢察官偵查起訴。
    理  由
一、訊據被告乙○○於警詢、偵查、本院訊問、準備程序及審理時對於受託寄藏前開
    手槍、子彈之事實均坦承不諱，並有查獲現場照片四張及查獲之手槍二枝、子彈
    四十三顆扣案可資佐證；而前開手槍、子彈經送內政部警政署刑事警察局以性能
    檢驗法、試射法、比對顯微鏡比對法鑑驗結果：(1)制式九二型貝瑞塔手槍一枝（
    槍枝管制編號：0000000000號），認係美國ＢＥＲＥＴＴＡ廠九二Ｅ
    ＬＩＴＥ型口徑九ＭＭ制式半自動手槍，機械性能良好，可擊發同口徑制式子彈
    ，認具殺傷力；(2)制式九○手槍一枝（槍枝管制編號：0000000000號
    ），認係巴西ＴＡＵＲＵＳ廠製ＰＴ九一七Ｃ型口徑九ＭＭ制式半自動手槍，機
    械性能良好，可擊發同口徑制式子彈，認具殺傷力；(3)手彈四十三彈，其中四十
    二顆，認均係口徑九ＭＭ制式子彈（八顆於鑑驗時試射），認均具殺傷力，另一
    顆認係具直徑約九‧○ＭＭ土造金屬彈頭之土造子彈，經試射，可擊發，認具殺
    傷力，有該局九十四年一月十七日刑鑑字第○九三○二四○三三二號槍彈鑑定書
    一份在卷可憑，足徵被告所寄藏之手槍及子彈，確屬槍砲彈藥刀械管制條例第七
    條第四項所稱之手槍及同法第十二條第四項所稱之子彈無訛。再關於被告究係受
    何人所託寄藏手槍、子彈一節，被告迭於警詢、偵查、本院訊問、準備程序時，
    均一致供陳係受甲○○所託，雖被告於本院審理時依職權傳訊甲○○至本院作證
    後即翻異前供，改稱係受甲○○之友人即綽號「蚊哥」之成年男子所託云云；惟
    查，甲○○經本院依刑事訴訟法第一百八十一條之規定告以其恐因陳述致自己受
    刑事追訴或處罰，得拒絕證言後，立即表示拒絕證言（參見本院九十四年三月二
    十二日審判筆錄第四頁），倘被告係受甲○○之友人即綽號「蚊哥」之成年男子
    所託，甲○○尤無拒絕證言之必要，再依卷附臺灣高等法院在監在押全國紀錄表
    所示，甲○○於自九十年七月二十四日起即因案入監迄今，核與被告前開供述受
    甲○○所託寄藏之時間相符，堪認甲○○入監迄今即為被告自受託藏放後無法返
    還手槍、子彈之理由，況被告受託寄藏之手槍、子彈數量非少，且均具殺傷力，
    衡情綽號「蚊哥」之成年男子應無寄放三年餘均未取回之理，復參諸被告於甫為
    警查獲時遂立即供出手槍、子彈之來源，較少權衡利害得失或受他人之干預，其
    供述自較可信，被告事後於本院審理時翻異其供，堪信係為免甲○○同遭追訴之
    迴護之詞，尚難憑採。本件事證明確，被告犯行已堪認定，應依法論科。
二、核被告所為，係犯槍砲彈藥刀械管制條例第七條第四項之未經許可寄藏手槍罪、
    同法第十二條第四項之未經許可寄藏子彈罪。又按槍砲彈藥刀械管制條例第七條
    第四項，第十二條第四項係將「持有」與「寄藏」為分別之處罰規定，則單純之
    「持有」，固不包括「寄藏」，但「寄藏」之受人委託代為保管，其保管之本身
    所為之「持有」，既係「寄藏」之當然結果，法律上自宜僅就「寄藏」行為為包
    括之評價，不應另就「持有」予以論罪（參照最高法院七十四年台上字第三四○
    ○號判例要旨）。被告一個寄藏手槍、子彈之行為，同時觸犯上開二罪名，應依
    刑法第五十五條前段之規定，從情節較重之未經許可寄藏手槍罪論處。爰審酌被
    告前除曾因施用毒品案件，經送觀察、勒戒後，認無繼續施用毒品之傾向，由檢
    察官為不起訴處分確定之紀錄外，並無其他刑案前科，有卷附臺灣高等法院被告
    前案紀錄表可稽，及其未經許可寄藏手槍、子彈之型式、數量頗鉅，均具殺傷力
    ，寄藏長達三年期間未思及向主管機關報繳，對人身安全及社會治安實造成潛在
    之危害，兼衡被告受託寄藏後，並未用以另犯他罪，及犯後坦認犯行之犯後態度
    等一切情狀，量處如主文所示之刑，並諭知併科如主文所示之罰金，及就罰金部
    分諭知易服勞役之折算標準，以資懲儆。
三、扣案之均具殺傷力之美國ＢＥＲＥＴＴＡ廠九二ＥＬＩＴＥ型口徑九ＭＭ制式半
    自動手槍一枝（槍枝管制編號：0000000000號）、巴西ＴＡＵＲＵＳ
    廠製ＰＴ九一七Ｃ型口徑九ＭＭ制式半自動手槍一枝（槍枝管制編號：0000
    000000號）、口徑九ＭＭ制式子彈三十四顆，俱屬違禁物，均應依刑法第
    三十八條第一項第一款之規定，宣告沒收之。另扣案之經試射之口徑九ＭＭ制式
    子彈八顆及具直徑約九‧○ＭＭ土造金屬彈頭之土造子彈一顆，因經內政部警政
    署刑事警察局於鑑定時試射後失其完整之子彈結構，已不具有殺傷力，難認仍屬
    違禁物，爰不予宣告沒收。
四、另甲○○（男，六十一年一月十三日生，住彰化縣彰化市○○○路二五四巷三十
    二號，身分證號碼：Ｚ000000000號）未據公訴人提起公訴，惟查，被
    告係受甲○○所託寄藏前開手槍、子彈，已據本院認定如前，本院因認甲○○亦
    涉有違反槍砲彈藥刀械管制條例之罪，應待本案判決確定後另由檢察官為適法偵
    處，併予敘明。
據上論斷，應依刑事訴訟法第二百九十九條第一項前段，槍砲彈藥刀械管制條例第七
條第四項、第十二條第四項，刑法第十一條前段、第五十五條、第四十二條第二項、
第三十八條第一項第一款，罰金罰鍰提高標準條例第二條，現行法規所定貨幣單位折
算新臺幣條例第二條，判決如主文。
本案經檢察官楊忠城到庭執行職務。
中      華      民      國    九十四    年      三      月    三十一    日
                                臺灣彰化地方法院刑事第二庭
                                  審判長法官  宋  恭  良
                                  法      官  吳  永  梁
                                  法      官  許  雅  婷
右正本證明與原本無異。
如不服本判決，應於判決送達後十日內向本院提出上訴狀( 須附繕本 )。
告訴人或被害人對於判決如有不服具備理由請求檢察官上訴者，其上訴期間之計算係
以檢察官收受判決正本之日期為準。
                                  法院書記官  黃  幼  華
中      華      民      國    九十四    年      四      月      一      日
附錄本案論罪科刑法條全文：
槍砲彈藥刀械管制條例第七條
未經許可，製造、販賣或運輸火砲、肩射武器、機關槍、衝鋒槍、卡柄槍
、自動步槍、普通步槍、馬槍、手槍或各類砲彈、炸彈、爆裂物者，處死
刑、無期徒刑或七年以上有期徒刑；處徒刑者，併科新台幣三千萬元以下
罰金。
未經許可，轉讓、出租或出借前項所列槍砲、彈藥者，處無期徒刑或五年
以上有期徒刑，併科新台幣一千萬元以下罰金。
意圖供自己或他人犯罪之用，而犯前二項之罪者，處死刑或無期徒刑；處
徒刑者，併科新台幣五千萬元以下罰金。
未經許可，持有、寄藏或意圖販賣而陳列第一項所列槍砲、彈藥者，處五
年以上有期徒刑，併科新台幣一千萬元以下罰金。
第一項至第三項之未遂犯罰之。
槍砲彈藥刀械管制條例第十二條
未經許可，製造、販賣或運輸子彈者，處一年以上七年以下有期徒刑，併
科新台幣五百萬元以下罰金。
未經許可，轉讓、出租或出借子彈者，處六月以上五年以下有期徒刑，併
科新台幣三百萬元以下罰金。
意圖供自己或他人犯罪之用，而犯前二項之罪者，處三年以上十年以下有
期徒刑，併科新台幣七百萬元以下罰金。
未經許可，持有、寄藏或意圖販賣而陳列子彈者，處五年以下有期徒刑，
併科新台幣三百萬元以下罰金。
第一項至第三項之未遂犯罰之。
